【裁判字號】    99,上易,389
【裁判日期】    991130
【裁判案由】    履行義務等
【裁判全文】
臺灣高等法院臺中分院民事判決         99年度上易字第389號
上  訴  人
即被上訴人  楊秋忠
訴訟代理人  施瑞章  律師
上  訴  人  宏通建設股份有限公司
法定代理人  林  爐
訴訟代理人  林錦隆  律師
複  代理人  李宗炎  律師
被  上訴人  世界廣場管理委員會
法定代理人  趙金龍
訴訟代理人  陳以聖
上列當事人間請求履行義務等事件，上訴人分別對於民國99年8
月9日臺灣臺中地方法院99年度訴字第549號第一審所受敗訴判決
部分，各自提起上訴，本院於99年11月16日辯論終結，茲判決如
下：
    主      文
上訴駁回。
第二審訴訟費用由上訴人各自負擔。
    事實及理由
一、本件事實、理由及關於兩造攻擊防禦方法之意見及法律上之
    意見均與第一審判決相同，茲引用第一審判決所載。
二、上訴人楊秋忠不服原審駁回其訴判決部份，求予廢棄改判，
    命被上訴人世界廣場管理委員會應將世界廣場大樓地下二層
    依台中市政府84年中工建使字第1886號使用執照竣工圖附圖
    所示AB段紅色部分劃設路面邊線。其陳述除與原判決記載相
    同者予以引用外，另補稱：世界廣場大樓公共設施及共同使
    用部分之管理維護均係委由被上訴人為之，則被上訴人自應
    盡其善良管理人之注意義務，依使用執照竣工圖劃設路面邊
    線，使車輛通行有明確之界限，以維護停車場之行車安全。
    被上訴人僅將宏通公司所占用突出於迴車道之編號111、112
    停車位框格線上方部分塗掉，並將原本劃設黃色路面邊線且
    侵入迴車道部分塗掉，卻拒不依使用執照竣工圖上AB段紅色
    部份劃上邊線，使車輛通行此段時容易辨認其車道界線，兼
    禁止占用車道停車之警示功能，有違其管理維護義務云云。
    然查，依據台中市政府84年中工建使字第1886號使用執照竣
    工圖所示，上開AB段部分，並無標示路面邊線，是以上訴人
    請求命被上訴人依據該竣工圖於AB段劃設路面邊線，顯無理
    由。
三、上訴人宏通建設股份有限公司不服原審命其返還世界廣場大
    樓地下二層編號111、112號停車位之判決，請求將該部分廢
    棄改判，駁回楊秋忠在第一審之訴。其陳述除與原判決記載
    相同者予以引用外，另補稱：系爭大樓地下二、三、四層之
    空間，應分成二部分，其一為一般所指之公共設施所占之面
    積，即機械房、電梯等公共部分，此部分之面積由全體區分
    所有權人共同持分；其二即事實上可供停放車輛之面積，包
    括法定車位面積、客觀上可劃定供停車位之面積、及停車位
    應分擔之公設面積，此部分之面積，則由有購買停車位之承
    購戶約定專用。上訴人及全體購買戶，已於買賣契約中特別
    約定：在公共設施所占之面積以外，上訴人於法定停車空間
    外，在地下室面積事實上可供停車使用之情形下，可再增設
    停車空位，出售予承購戶，並由該承購戶專用。兩造及上訴
    人與其他承購戶，已於買賣契約書中約明，若地下二、三、
    四層之實際停車位數及位置，與竣工圖說所示之停車位數、
    位置不符時，應以上訴人實際竣工後之停車位為準。上訴人
    既得於竣工後，依實際之需要及所持有實際面積，於法定停
    車位之外，在地下室其他可供停放汽車之空間中，再劃設停
    車位，則上訴人於竣工後所劃設之系爭編號111、112號停車
    位，縱與竣工圖說不符，但既經各承購戶於買賣契約中同意
    上訴人為之，仍具分管契約之效力。又上訴人保有大樓建物
    共有部分10萬分之6818，佔全部地下層公共設施總面積1585
    2.07平方公尺約14分之1至15分之1，而上訴人在該大樓之車
    位（含系爭二個停車位）卻僅占大樓全部車位的16分之1至
    17分之1，就此而論，上訴人亦未超佔停車位。況且本社區
    97年度第二次區分所有權人會議，因投票表決結果，同意檢
    討之票數未過半，所以停車場仍應維持現狀管理，則上訴人
    自有權繼續使用系爭二個停車位云云。然查，縱如上訴人所
    述，其與承購戶已於買賣契約中特別約定：在公共設施所占
    之面積以外，上訴人於法定停車空間外，在地下室面積事實
    上可供停車使用之情形下，可再增設停車空位，出售予承購
    戶，並由該承購戶專用無訛。但系爭編號111、112號停車位
    處設有避難梯之逃生口，且車位突出侵及其旁之迴車道，此
    有使用執照竣工圖所標示之迴車虛線可供比對，並經本院會
    同兩造現場勘驗屬實，顯與前揭所謂「事實上可供停車使用
    」之情形不符。至區分所有權人會議未通過提案檢討，並不
    表示全體共有人已合意將系爭二個停車位交由上訴人分管，
    上訴人執此謂伊有權繼續使用，尚非有據。
四、綜上所述，原判決命上訴人宏通建設股份有限公司返還世界
    廣場大樓地下二層編號111、112號停車位，並駁回楊秋忠其
    餘之訴，均無不合。上訴意旨分別指摘原判決各該部分不當
    ，求予廢棄改判，為無理由，應予駁回。
五、據上論結，本件上訴為無理由，依民事訴訟法第449條第1項
    、第454條、第78條，判決如主文。
中    華    民    國    99    年    11    月    30    日
                民事第五庭    審判長法  官  李寶堂
                                    法  官  王重吉
                                    法  官  古金男
以上正本係照原本作成。
不得上訴。
                                    書記官  瑞芳
中    華    民    國    99    年    11    月    30    日
                                                      Ｓ

司法院資訊處製作；財團法人民間司法改革基金會備份。
